【裁判字號】    97,簡上,128
【裁判日期】    970725
【裁判案由】    竊盜
【裁判全文】
臺灣新竹地方法院刑事判決             97年度簡上字第128號
上  訴  人
即  被  告  甲○○
上列上訴人因竊盜案件，不服本院新竹簡易庭97年度竹北簡字第
221 號民國97年5 月6 日第一審簡易判決（聲請簡易判決處刑案
號：臺灣新竹地方法院檢察署97年度速偵字第906 號），提起上
訴，本院管轄第二審之合議庭判決如下：
    主  文
上訴駁回。
甲○○緩刑貳年。
    事  實
一、甲○○於民國97年4 月17日22時30分許騎乘車牌號碼RPB-95
    9 號輕型機車，行經新竹縣關西鎮○○路○ 段179 號前，見
    乙○○因欲搬至上址居住，暫置上址騎樓之鋁製紗窗、鋁製
    玻璃窗、鐵架、木製桌櫃等物無人看守，竟基於為自己不法
    所有之意圖，徒手竊取其中鋁製紗窗6 片、鋁製玻璃窗4 片
    及鐵架1 組（總計價值約新台幣7000元），得手後置於上開
    機車前腳踏板駛離，嗣於同日23時50分許騎乘該車搭載上開
    物品，行經新竹縣關西鎮○○路與豐德街口時，為執行巡邏
    勤務員警察覺有異，經攔停盤查而查獲上情。
二、案經新竹縣政府警察局新埔分局報請臺灣新竹地方法院檢察
    署檢察官偵查後聲請簡易判決處刑。
    理  由
一、按「被告以外之人於審判外之陳述，雖不符前四條之規定，
    而經當事人於審判程序同意作為證據，法院審酌該言詞陳述
    或書面陳述作成時之情況，認為適當者，亦得為證據。」、
    「當事人、代理人或辯護人於法院調查證據時，知有第一百
    五十九條第一項不得為證據之情形，而未於言詞辯論終結前
    聲明異議者，視為有前項之同意。」，刑事訴訟法第159 條
    之5 定有明文。經查：本院以下所引用被告以外之人於審判
    外之言詞或書面陳述，雖均屬傳聞證據，然檢察官、被告對
    該證據之證據能力均未表示異議，有本院審理筆錄在卷可稽
    ，本院審酌上開證據作成時之情況，亦認為無不當之處，依
    上開規定乃有證據能力，合先敘明。
二、上開犯罪事實，業據被告於本院審理中坦承不諱，核與被害
    人乙○○於警詢中指述其鋁製紗窗6 片、鋁製玻璃窗4 片及
    鐵架1 組遭竊之情節相符，且有現場照片8 張、贓物認領保
    管單1 份在卷可稽，被告之自白乃與事實相符，堪信為真實
    ，其上開犯行事證明確，應依法論科。
三、核被告所為，係犯刑法第320 條第1 項普通竊盜罪；爰審酌
    被告正值壯年，不思以己力賺取財物，竟任意竊取他人置放
    於騎樓之物品，造成被害人財物損失及精神痛苦，於偵查中
    並未坦承全部犯罪，本不宜寬恕，惟念其所竊取物品之價值
    非鉅，及被告之犯罪手段、情節、生活狀況、智識程度及犯
    罪後態度等一切情狀，認原審依刑事訴訟法第449 條第1 項
    前段、第3 項、第454 條第2 項，刑法第320 條第1 項、第
    41 條 第1 項前段，刑法施行法第1 條之1 等規定，判處被
    告拘役50日，如易科罰金，以新台幣1000元折算1 日，其認
    事用法均無不合，量刑亦屬妥適，被告上訴意旨認原審量刑
    過重，提起上訴請求撤銷改判等語，為無理由，應予駁回。
四、末查：被告前未曾受有期徒刑以上刑之宣告，有臺灣高等法
    院被告前案紀錄表在卷可稽，其於本院審理中業已坦承犯罪
    ，態度良好，可見已有悔意；又被告係國小畢業，於社會謀
    生求職較為不易，因家境清寒尚積欠全民健康保險費用，與
    年邁多病之母親吳邱春桃相依為命，有警訊筆錄（參見當事
    人基本資料欄）、清寒證明書、證明書、朱內科診所診斷證
    明書、全民健康保險投保單位（被保險人）欠費明細表在卷
    可稽，可見本案應係因經濟能力不佳，為謀生活，一時失慮
    方才誤觸法網，惡性非鉅；又被害人業已領回上開遭竊之物
    ，有贓物認領保管單在卷可參，所受損害亦已經回復，綜合
    上情，本院認被告經此偵、審程序之教訓，當知所警惕而無
    再犯之虞，其所受宣告之刑以暫不執行為適當，爰依刑法第
    74條 第1 項第1 款規定諭知緩刑2 年，以勵自新。
五、據上論斷，應依刑事訴訟法第455 條之1 第1 項、第3 項、
    第368 條，刑法第74條第1 項第1 款，判決如主文。
六、本案經檢察官張凱絜到庭執行職務。
中    華    民    國    97    年    7     月    25    日
              刑事第二庭  審判長法  官  汪銘欽
                                法  官  李毓華
                                法  官  蔡川富
以上正本證明與原本無異。
不得上訴。
中    華    民    國    97    年    7     月    25    日
                                書記官  陳秀子
附錄本案論罪科刑法條全文：
中華民國刑法第320條
（普通竊盜罪、竊佔罪）意圖為自己或第三人不法之所有，而竊
取他人之動產者，為竊盜罪，處5 年以下有期徒刑、拘役或5 百
元以下罰金。
意圖為自己或第三人不法之利益，而竊佔他人之不動產者，依前
項之規定處斷。
前二項之未遂犯罰之。


司法院資訊處製作；財團法人民間司法改革基金會備份。
